臺灣新北地方法院行政訴訟判決
111年度交字第33號
原      告  王俊雄
被      告  新北市政府交通事件裁決處
                    設新北市○○區○○路0段000號2樓
代  表  人  李忠台（處長）  住同上
訴訟代理人  黃曉妍律師
上列當事人間因交通裁決事件，原告不服被告中華民國111年1月
3日新北裁催字第48-C00000000號裁決，提起行政訴訟，本院判
決如下：
    主  文
一、原告之訴駁回。
二、訴訟費用新臺幣300元由原告負擔。
    事實及理由
壹、程序方面：原告不服被告所為道路交通管理處罰條例第 8條
    的裁決而提起撤銷訴訟，依行政訴訟法第237條之1，應適用
    交通裁決事件訴訟程序。本件因卷證資料已經明確，本院依
    同法第237條之7規定，於是不經言詞辯論，直接裁判。
貳、實體方面：
一、爭訟概要：緣原告王俊雄為領有普通大貨車駕駛執照之汽車
    駕駛人，於民國（下同）110年9月24日18時28分許，駕駛車
    牌號碼000-0000號租賃小客車（下稱系爭汽車），行經新北
    市三重區永安北路1段11巷18弄口時，與車牌號碼000-0000
    號普通重型機車發生擦撞，而因有「一、汽車駕駛人駕駛汽
    車肇事，無人受傷或死亡而未依規定處置逃逸。二、駕駛非
    其駕駛執照種類之車輛，違規應受吊扣駕駛執照處分。」之
    違規行為，經新北市政府警察局三重分局（下稱舉發機關）
    執勤員警接獲報案後到場處理，遂於110年9月29日填製新北
    警交字第C00000000號舉發違反道路交通管理事件通知單(下
    稱違規通知單)予以舉發，應到案日期則為110年11月13日前
    ，案件並於110年10月5日入案移送被告處理。嗣原告於110
    年10月27日提出申訴不服舉發，經被告函請舉發機關查明原
    告申訴情節及違規情形後，仍認違規事實明確，為此被告乃
    依道路交通管理處罰條例第62條第1項、第68條第2項等規定
    ，以111年1月3日新北裁催字第48-C00000000號違反道路交
    通管理事件裁決書（下稱原處分）裁處原告罰鍰新臺幣（下
    同）3,000元整，記違規點數5點。原告不服原處分，於是提
    起本件行政撤銷交通裁決訴訟。
二、原告起訴主張及聲明：
(一)原告起訴要旨：
　1.原告於110年9月24日18時28分，因開車行經三重區永安北路
    1段11巷口18弄口右轉，行經路口時左車前保險桿擦撞左邊
    機車，致遭裁決應處新臺幣3000元之罰鍰，扣5點。
　2.後方有7~8部機車通過，有開往前方讓後方機車通過，立即
    下車將倒地機車牽起，扶起因查看機車無外傷，晚上四週又
    沒有人，晚上燈光昏暗，就立即開車離開，經過幾天林孟萱
    警官永福派出所聯繫原告說當天擦撞機車有車損，原告已請
    保險出險協助處理機車維修。當天天氣晚上昏暗，看機車外
    觀無損壞，也下車扶起機車，原告無肇事逃逸之意，原告車
    輛皆有保全險，沒必要肇事逃逸，原告本意看機車外觀無損
    壞才離開，只是當下永安北路1段11巷18弄路口車多，且不
    知當下無論如何需報案，而且原告沒有肇事逃逸之意，而後
    知道只要有車輛碰撞即需報案處理。所以特請法院協助處理
    此案，原告也與機車車主予以賠償，請重新議案。
　3.另原告工作為業務工作，因肇事逃逸需扣5點，實在扣點會
    影響工作生計，如需罰款原告無議，但如需扣點，原告因當
    下讓後面機車儘速通過，不影響交通為前提，才會想儘快離
    開，因此路段巷弄窄小，並無肇事逃逸之嫌，可調當晚攝像
    求證。
(二)聲明：撤銷原處分。
三、被告答辯及聲明：
(一)答辯要旨：
  1.查，經被告審查違規資料後，認為原告所述並無理由：
  ⑴本件事故確實有損傷存在，已該當處理辦法第2條第1款規定
    之交通事故無誤：
    查員警之職務報告所陳，該違規事實之發現乃因訴外人於11
    0年9月24日於事故現場欲取車時發現車輛有車損，並於現場
    報警，後經警方調閱監視器後確認於同日18時28分確有一租
    賃小客車000-0000號行經該處時，未注意與訴外車輛之距離
    ，而擦撞訴外人車輛，造成訴外人車輛損傷，肇事後將倒地
    機車扶起後即離去，原告未有留下聯絡方式或報警處理等相
    類後續行為，其行為違規屬實；且參酌事故照片亦可見訴外
    人機車右車頭及右車身均有明顯白色刮痕，顯見當事人有財
    物損壞之情形發生，準此以觀，本件碰撞核已達肇事之程度
    無誤。
  ⑵原告已具備肇事之主觀犯意無誤：
    自原告之答辯狀意旨或申訴書內容，均可知原告於發生碰撞
    當下對於交通事故之發生即已知悉，又參照道路交通事故調
    查紀錄表(下稱紀錄表)所示，原告就肇事過程略以:「當時
    駕駛車輛自永安北路一段11巷18弄右轉入永安北路一段11巷
    內，行經肇事地點時，因後方有4、5部機車在按喇叭，導致
    我須及時右轉，因此我左前車頭擦到停放路邊的普重機左後
    車尾，導致該車倒地，我下車查看並將機車扶起，當時覺該
    機車無損傷便離去，當下沒有報警…。」等語說明之，有路
    口監視器影像可稽(採證光碟之「監視器(近景).MOV」00:00
    :44~00:01:38)，綜合上述事證堪認肇事之客觀事實確實存
    在，且原告對此亦有主觀上之故意或過失，應無疑義。
  ⑶原告並非主動到案處理，其行為該當逃逸無誤：
    承前所述，原告既已該當肇事之主、客觀構成要件，其後續
    即有依法停車為合法處置之義務，然觀原告提出之申訴資料
    及交通事故調查紀錄表，可知原告並非主動於肇事後到案，
    而是經訴外人報案後經警員調閱監視器畫面循線追蹤始發現
    原告之肇事逃逸行為，並通知其到案處理，原告既未於現場
    等待車主、又未向車主留下聯絡資訊，且原告於製作紀錄表
    中過程中，亦親自向員警為「現場沒有報警」、「未留下任
    何聯繫方式」、「事後警方電話循線通知我」等陳述，均足
    證原告於肇事後未為任何處置，經通知後始到案說明，其行
    為顯已對於事實調查及釐清製造障礙，屬於肇事後逃逸無誤
    。
  ⑷綜上所述，原告肇事既有主、客觀上之違規構成要件，且事
    故程度亦已達處理辦法所稱之道路交通事故，其又未於肇事
    發生後確實下車查看，留下聯絡方式或報警處理，自與其稱
    無逃逸之主觀意思相違，被告據上述理由對其所為之處分，
    當無違誤。
  2.再者，原告既為合法考領汽車駕駛執照之人，有駕駛人基本
    資料為憑，其對上述規定應知之甚詳，並應確實遵守。是原
    告前揭所述，無非單方所執之詞，委無足取。被告依法裁處
    ，應無違誤，原告之訴為無理由。
(二)聲明：原告之訴駁回。
四、爭點：
(一)被告認原告於110年9月24日18時28分許，駕駛系爭汽車，行
    經新北市三重區永安北路1段11巷18弄口時，有「一、汽車
    駕駛人駕駛汽車肇事，無人受傷或死亡而未依規定處置逃逸
    。二、駕駛非其駕駛執照種類之車輛，違規應受吊扣駕駛執
    照處分。」之違規行為，以原處分裁處原告，是否合法有據
    ？
(二)原告以其將機車扶起後，未見該機車損壞，且週圍又無人在
    場，因現場路口車輛眾多於是駕車離開，並無肇事逃逸之故
    意，並認原處分記違規點數5點，影響其工作生計等情為由
    ，訴請撤銷原處分，是否有理可採？
五、本院之判斷：
(一)前提事實：原告為領有普通大貨車駕駛執照之汽車駕駛人，
    於110年9月24日18時28分許，駕駛系爭汽車，行經新北市三
    重區永安北路1段11巷18弄口時，與車牌號碼000-0000號普
    通重型機車發生擦撞，因有「一、汽車駕駛人駕駛汽車肇事
    ，無人受傷或死亡而未依規定處置逃逸。二、駕駛非其駕駛
    執照種類之車輛，違規應受吊扣駕駛執照處分。」之違規行
    為，經舉發機關執勤員警接獲報案後到場處理，遂於110年9
    月29日製單舉發，應到案日期則為110年11月13日前，案件
    並於110年10月5日入案移送被告處理。原告雖於到案期限前
    之110年10月27日提出申訴不服舉發，惟案經被告函請舉發
    機關查明原告申訴情節及違規情形後，仍認違規事實明確，
    為此被告乃依道路交通管理處罰條例第62條第1項、第68條
    第2項等規定，以原處分裁處原告罰鍰3,000元整，記違規點
    數5點等情，此有本案舉發通知單、違規查詢報表、原告之
    交通違規申訴單、新北市政府警察局三重分局110年12月9日
    新北警重交字第1103822390號函、舉發員警回覆聯、道路交
    通事故現場圖、現場照片及車損照片、A3類道路交通事故調
    查紀錄表、現場草圖、原處分書、舉發員警職務報告、駕駛
    人基本資料及採證光碟等附卷可稽（見本院卷第53頁、第55
    頁、第59頁、第61頁至第62頁、第63頁、第67頁、第68頁至
    第79頁、第81頁至第84頁、第86頁、第87頁、第93頁、第97
    頁及第99頁），核可認定為真實。
(二)被告認原告於110年9月24日18時28分許，駕駛系爭汽車，行
    經新北市三重區永安北路1段11巷18弄口時，有「一、汽車
    駕駛人駕駛汽車肇事，無人受傷或死亡而未依規定處置逃逸
    。二、駕駛非其駕駛執照種類之車輛，違規應受吊扣駕駛執
    照處分。」之違規行為，以原處分裁處原告，乃屬合法有據
    。
　1.應適用之法令：
 (1)按汽車駕駛人駕駛汽車肇事，無人受傷或死亡而未依規定處
    置，處1,000元以上，3,000元以下罰鍰；逃逸者，並吊扣其
    駕駛執照1個月至3個月，道路交通管理處罰條例第62條第1
    項定有明文。又領有汽車駕駛執照之汽車駕駛人，除駕駛聯
    結車、大客車、大貨車外之非其駕駛執照種類之車輛，違反
    本條例及道路交通安全規則之規定，應受吊扣駕駛執照情形
    時，無因而肇事致人受傷或重傷者，記違規點數五點。但一
    年內違規點數共達六點以上或再次應受吊扣駕駛執照情形者
    ，併依原違反本條例應受吊扣駕駛執照處分規定，吊扣其駕
    駛執照。道路交通管理處罰條例第68條第2項亦有明文。
 (2)次按道路交通管理處罰條例第62條第 1項規定所稱「依規定
    處置」，係指道路交通事故處理辦法第 3條所示：「發生道
    路交通事故，駕駛人或肇事人應先為下列處置：一、事故地
    點在車道或路肩者，應在適當距離處豎立車輛故障標誌或其
    他明顯警告設施，事故現場排除後應即撤除。二、有受傷者
    ，應迅予救護，並儘速通知消防機關。三、發生火災者，應
    迅予撲救，防止災情擴大，並儘速通知消防機關。四、不得
    任意移動肇事車輛及現場痕跡證據。但無人傷亡且車輛尚能
    行駛，或有人受傷且當事人均同意移置車輛時，應先標繪車
    輛位置及現場痕跡證據後，將車輛移置不妨礙交通之處所。
    五、通知警察機關。但無人受傷或死亡且當事人當場自行和
    解者，不在此限」，而道路交通管理處罰條例第62條第1項
    ，課予駕駛人肇事後為適當處置義務，立法目的在於保存肇
    事現場相關證據，俾日後釐清肇事責任歸屬，是肇事駕駛人
    應視現場具體情形，依上開規定為必要處置。而於無人傷亡
    且車輛尚能行駛之情形，無論肇事責任誰屬，均有義務停留
    肇事現場，縱未立刻與對造當事人會晤，亦應採取必要措施
    ，並即向警察機關報告，以維己身及對造權益，並釐清肇事
    責任。況肇事後第一時間保存現場相關證據，乃掌握判斷事
    故責任歸屬之關鍵時刻，惟有雙方肇事當事人克盡此一義務
    之履行，始能杜絕肇事逃逸之歪風，萬不可單憑肇事人一方
    認定其無任何交通事故之可歸責事由，抑或以他方當事人並
    未留待現場處置為由，即免除自身之現場處置義務。至所謂
    「逃逸」者，則並不限於汽車駕駛人於肇事後未做任何察看
    即行離去之行為，凡汽車駕駛人於肇事後，未經他造當事人
    同意逕行離開肇事現場，亦未留下聯絡資料、方式，致使他
    造當事人或有關單位難以尋求賠償、追究責任者，均屬逃逸
    。至於肇事雙方責任如何、損害是否嚴重、有無下車察看等
    情，並非所問。
 (3)再按違反道路交通管理事件統一裁罰基準及處理細則第 1條
    規定：「本細則依道路交通管理處罰條例第92條第 4項規定
    訂定之」、第2條第 1項、第2項規定：「處理違反道路交通
    管理事件之程序及統一裁罰基準依本細則之規定辦理。前項
    統一裁罰基準，如附件違反道路交通管理事件統一裁罰基準
    表。」，核上開統一裁罰基準及處理細則之規定，就其立法
    目的及功能，乃為防止處罰機關枉縱或偏頗，依道路交通管
    理處罰條例第92條第 4項所授權交通部會同內政部訂定「違
    反道路交通管理事件統一裁罰基準及處理細則」及其附件「
    違反道路交通管理事件統一裁罰基準表」，用以維持裁罰之
    統一性與全國因違反道路交通管理事件受處罰民眾之公平，
    不因裁決人員不同，而生偏頗，寓有避免各監理機關於相同
    事件恣意為不同裁罰之功能，並非法所不許，並無違反法律
    保留原則。再依本件違規行為時點之違反道路交通管理事件
    統一裁罰基準表記載，汽車之駕駛人違反道路交通管理處罰
    條例第62條第1項後段規定（即汽車駕駛人駕駛汽車肇事，
    無人受傷或死亡而未依規定處置逃逸），期限內繳納或到案
    聽候裁決者，應處罰鍰3,000元，吊扣駕駛執照1個月。核此
    規定，既係基於母法之授權而為訂定，且就違反道路交通管
    理事件統一裁罰基準及處理細則附件所示統一裁罰基準表中
    有關道交處罰條例第62條第 1項後段之裁罰基準內容（基準
    表區分行為人之違規是否於期限內繳納或到案聽候裁決者及
    其逾越到案期限在30日內、30日以上60日以內及60日以上者
    ，分別裁處以罰鍰3000元及不同之吊扣駕駛執照之期限，符
    合相同事件相同處理，不同事件不同處理之平等原則。），
    並未牴觸母法，是被告自得依此基準而為裁罰。
  2.經查，首先觀諸本院卷第97頁所附原告之駕駛人基本資料所
    示，可知在該駕駛人基本資料內之照類欄係記載：「C-普通
    大貨車」，則本件原告乃為領有普通大貨車駕駛執照之汽車
    駕駛人，但依本件舉發通知單所記載之違規車輛之車類種類
    為：「租賃小客車」（見本院卷第53頁），由此可見舉發當
    時原告所駕駛之車輛為租賃小客車，顯非其汽車駕駛執照上
    所記載「普通大貨車」種類之車輛甚明，先予敘明。
  3.次查，本案係執勤員警於110年9月24日18-20時擔服勤務，
    接獲民眾報案，該報案人陳述重機車停放在三重區永安北路
    1段11巷18弄口有車損，事後經員警檢閱路口監視器發現於1
    8時28分確實有車號000-0000行經肇事地時擦撞其路邊機車
    後即離去，並未報案或留於現場處理，也未留下聯絡方式給
    對造當事人，違規屬實，執勤員警遂依法舉發等情，業據新
    北市政府警察局三重分局110年12月9日新北警重交字第1103
    822390號函述綦詳（見本院卷第61頁），核與本院卷第93頁
    所附之舉發員警職務報告所記載：「職於110年9月24日18-2
    0時擔服389巡邏勤務，接獲民眾報案在三重區永安北路一段
    11巷18弄口處MNE-1169號（應為000-0000號之誤繕，此有本
    院卷第65頁之舉發機關永福派出所道路交通事故調查卷宗及
    第73頁之另遭擦撞之機車照片足認）普重機車於該(24)日17
    時許停放於肇事地點，於同日18時許發現其MNE-1169號（應
    為000-0000號之誤載）號普重機車有車損，經職調閱路口監
    視器發現當日18時28分許確有一租賃小客車000-0000號行經
    該處肇事後未通知警方未先標繪車輛位置及現場痕跡證據，
    逕自將倒地的機車扶起，且未留下任何聯絡方式隨即駛離逕
    自離去，循線通知駕駛王俊雄到場，依交通道路管理處罰條
    例第62條第1項（汽車駕駛人駕駛汽車肇事，無人受傷或死
    亡而未依規定處置逃逸）、道路交通事故處理辦法第3條第1
    項第4款及第5款之相關規定予以舉發，以正崗紀。職僅將實
    情報告鈞長。」（見本院卷第93頁）等語大致相符，且參諸
    原告於110年9月29日在永福派出所製作A3類道路交通事故調
    查紀錄表時亦陳稱：「我當時駕駛000-0000號租小客自永安
    北路一段11巷18弄右轉入永安北路一段11巷內，行經肇事地
    點時，當時我後面有4、5部機車，在按喇叭，導致我須即時
    右轉，因此我的左前車頭擦到停放在路邊的普重機車的左後
    車尾，導致該車倒地，我下車查看將倒地的機車扶起，當時
    查看後覺得該部機車無損傷，便離去………」（見本院卷第81
    頁），亦可得知舉發當時原告明知其所駕駛之系爭汽車，於
    轉彎時不慎與他人車輛發生碰撞，致使他人車輛傾倒在地，
    而有道路交通事故之肇事發生，則原告非但對於本件道路交
    通事故之肇事有所認識，且有過失之可歸責事由甚明。然原
    告將該車輛扶起後旋即離開現場，卻未通知員警到場處理或
    為其他之處置。準此，被告認原告乃領有普通大貨車駕駛執
    照之汽車駕駛人，竟於110年9月24日18時28分許，駕駛系爭
    汽車，行經新北市三重區永安北路1段11巷18弄口時，與停
    放路邊之普通重型機車發生擦撞，而有「一、汽車駕駛人駕
    駛汽車肇事，無人受傷或死亡而未依規定處置逃逸。駕駛非
    其駕駛執照種類之車輛，違規應受吊扣駕駛執照處分。二、
    駕駛非其駕駛執照種類之車輛，違規應受吊扣駕駛執照處分
    。」之違規行為，乃屬無誤，被告據此以原處分裁處原告，
    即屬合法有據。
(三)原告以其將機車扶起後，未見該機車損壞，且週圍又無人在
    場，因現場路口車輛眾多於是駕車離開，並無肇事逃逸之故
    意，並認原處分記違規點數5點，影響其工作生計等情為由
    ，訴請撤銷原處分，要屬無理難採。
　1.查，原告雖以其有將機車扶起後，未見該機車損壞，且週圍
    又無人在場，因現場路口車輛眾多於是駕車離開，而主張其
    無肇事逃逸之故意。然查，原告於肇事後雖該受碰撞車輛之
    車主並未在現場，但是原告仍可採取主動報警之處理方式，
    或留下原告之聯絡方式，以利與該受碰撞車輛之車主取得聯
    絡，而非僅將該碰撞車輛扶起車身後，即逕行駕車離開現場
    ，如此，原告既明知其舉發當時駕駛系爭汽車，於行經新北
    市三重區永安北路1段11巷18弄口時，不慎與停放在路邊之
    車輛發生碰撞而有肇事之情形，則依前揭道路交通事故處理
    辦法第3條規定，原告仍應依法作處置不得離開現場，惟其
    將該車輛扶起後，卻未採取任何處置，逕自駕駛系爭汽車離
    開現場，其客觀上非但有「汽車駕駛人駕駛汽車肇事，無人
    受傷或死亡而未依規定處置逃逸」之違規行為，並且主觀上
    亦有逃逸之未必故意自明。是以，原告上開主張，要屬無理
    難採，自不得採為撤銷原處分之理由。
　2.至於原告所另主張原處分記違規點數5點，影響其工作生計
    乙節。經查：
　⑴按道路交通管理處罰條例已於99年5月5日增定第68條第2項「
    領有汽車駕駛執照之汽車駕駛人，除駕駛聯結車、大客車、
    大貨車外之非其駕駛執照種類之車輛，違反本條例及道路交
    通安全規則之規定，應受吊扣駕駛執照情形時，無因而肇事
    致人受傷或重傷者，記違規點數五點。但一年內違規點數共
    達六點以上或再次應受吊扣駕駛執照情形者，併依原違反本
    條例應受吊扣駕駛執照處分規定，吊扣其駕駛執照。」並於
    同年9月1日施行。上開修正立法審查會說明略以：「一、委
    員提案修正條文將產生如駕駛人以其領有之聯結車、大客車
    或大貨車駕駛執照駕駛小型車，違規酒後駕車、肇事逃逸時
    ，卻無法吊扣其所領有之駕駛執照，以限制其繼續駕車行駛
    道路之情形，無法達到有效處罰及維護道路交通安全之立法
    目的。二、鑑於本條例前已修正刪除受吊扣駕駛執照處分吊
    扣各級駕駛執照之規定，為利明確汽車駕駛人駕駛非其駕駛
    執照種類之車輛，違反應受吊扣駕駛執照之處分處理，並在
    兼顧本條例立法意旨下，增訂第2項得緩即予吊扣而採記違
    規點數及駕駛人仍無改正仍再犯違規之應併原吊扣處罰之規
    定」（見立法院公報第99卷第26期院會紀錄第383至390頁）
    。依上開立法理由，可知立法者係針對本次修法前，實務上
    關於汽車駕駛人以其領有之聯結車、大客車或大貨車駕駛執
    照駕駛小型車，違規酒後駕車或肇事致人受傷時，僅得吊扣
    其行為時所駕駛車級種類之駕駛執照，卻無法吊扣其所領有
    之駕駛執照，對於領有較高級駕駛執照之人，為維護交通安
    全並保障駕駛人之工作權及符合比例原則，立法者本次採取
    修法之方式，視汽車駕駛人違規之行為輕重，責以輕重不同
    之處罰，就領有汽車駕駛執照之汽車駕駛人，駕駛非其駕駛
    執照種類之小型車輛，違反本條例及道路交通安全規則之規
    定，應受吊扣駕駛執照情形時，無肇事致人受傷或重傷者，
    採「緩即吊扣而先採違規記點」方式，以維護駕駛人之工作
    權。但有肇事致人受傷或重傷、或1年內違規點數共達6點以
    上、或再次有應受吊扣駕駛執照行為之慣犯情形者，基於保
    護其他道路使用人之生命、身體及財產安全，並責令駕駛人
    善盡行車安全之社會責任，不問其駕駛車級種類為何，一律
    吊扣其領有之駕駛執照。
　⑵而查，本件原告舉發當時駕駛非其駕駛執照種類之租賃小客
    車即本件系爭汽車，遭被告以原處分裁罰罰鍰3千元外，並
    記違規點數5點，已詳如前述，則揆諸前開按道路交通管理
    處罰條例第68條第2項規定並未設有免罰之事由，抑或給予
    被告機關得為其它法律效果之裁量空間，且該規定是否立法
    過於嚴苛而有修正之處，本屬立法政策之問題，亦非本院所
    能置喙。況本院審認原處分關於記違規點數5點部分，並非
    直接限制原告繼續駕車行駛道路之權利，且倘若原告於一年
    內依法謹慎安全駕駛，其駕駛執照亦不被吊扣。從而，原告
    主張原處分記違規點數5點，影響其工作生計乙節，仍難據
    為撤銷原處分之理由。
(四)本件判決基礎已臻明確，兩造其餘攻擊防禦方法及訴訟資料
    ，經本院審核後，或與本案爭點無涉，或對於本件判決結果
    不生影響，爰無庸一一再加論述，爰併敘明。
(五)本件第一審裁判費新臺幣300元，應由敗訴之原告負擔，所
    以確定如主文第2項所示。
六、結論：原處分並無違誤，原告訴請撤銷為無理由，應予駁回
    。
中　　華　　民　　國　　111 　年　　4 　　月　　8 　　日
                  行政訴訟庭  法  官  楊志勇
上為正本係照原本作成。
如不服本判決，應於判決送達後20日內，向本院提出上訴狀，上
訴狀並應記載上訴理由，表明關於原判決所違背之法令及其具體
內容或依訴訟資料可認為原判決有違背法令之具體事實，並繳納
上訴費新臺幣750元。 其未表明上訴理由者，應於提出上訴後20
日內向本院補提理由書（上訴狀及上訴理由書均須按他造人數附
繕本），如逾期未提出上訴理由書者，本院毋庸再命補正，由本
院逕以裁定駁回上訴。
                              書記官  林楷勳
中　　華　　民　　國　　111 　年　　4 　　月　　8 　　日